【裁判字號】    96,交聲,1727
【裁判日期】    970731
【裁判案由】    交管條例聲異
【裁判全文】
臺灣板橋地方法院交通事件裁定        96年度交聲字第1727號
原處分機關  交通部公路總局臺北區監理所
異  議  人
即受處分人  甲○○
上列異議人因違反道路交通管理處罰條例案件，對於交通部公路
總局臺北區監理所於民國96年10月23日以北監自裁字裁40-ZBQ00
6329號違反道路交通管理事件裁決書所為之裁決處分不服，聲明
異議，本院裁定如下：
    主  文
異議駁回。
    理  由
一、按汽車行駛於應繳費之公路、橋樑、隧道或輪渡，不依規定
    繳費者，處汽車所有人或駕駛人新臺幣（下同）3 千元以上
    6 千元以下罰鍰，並追繳欠費，道路交通管理處罰條例第27
    條第1 項定有明文。又送達，於應受送達人之住居所、事務
    所或營業所為之；於應送達處所不獲會晤應受送達人時，得
    將文書付與有辨別事理能力之同居人、受僱人或應送達處所
    之接收郵件人員，行政程序法第72條第1 項前段、第73條第
    1 項所明定。
二、原處分意旨略以：異議人即受處分人甲○○所有之車牌號碼
    7C-2769 號自用小客車（下稱本件汽車），於民國95年5 月
    21日14時29分許，通過國道高速公路造橋收費站南下第8 車
    道處，因「汽車行駛於應繳費之公路不依規定繳費（未申裝
    e 通機行駛電子收費車道，經通知補繳，繳費期限96年4 月
    10日止未補繳）」之違規事實，為國道公路警察局第二警察
    隊造橋分隊警員依採證照片開立舉發通知單對異議人逕行舉
    發，嗣經原處分機關交通部公路總局臺北區監理所於96年10
    月23日以北監自裁字裁40-ZBQ006329號裁決書裁決，依前開
    規定裁處異議人最低額罰鍰3 千元。
三、異議意旨略以：異議人因誤闖ETC 電子收費道，因不知到何
    處繳款，且補繳通知單不是異議人本人收到，原本應繳納40
    元之過路費已繳清，懇請免罰云云。
四、經查：
（一）異議人即受處分人甲○○所有之本件汽車，於上開時、地
      ，行經國道高速公路造橋收費站南下第8 車道未繳費之事
      實，為異議人所不爭執，並有本件舉發違反道路交通管理
      事件通知單及採證照片1 幀在卷可稽。而本件通行費補繳
      通知單投遞地址為臺北縣土城市○○路92巷23弄9 號，且
      該通知單掛號件號碼為00000000000000號，已於96年3 月
      28日由異議人之妻親自蓋章收受等情，有遠通電收股份有
      限公司（下稱遠通公司）97年2 月18日總發字第09700144
      號函附之交通部臺灣區○道○○○路局委託遠通電收股份
      有限公司補繳通行費及作業處理費催繳單、臺灣郵政股份
      有限公司板橋郵局97年1 月31日板郵字第0970300018號函
      附之掛號郵件簽收清單各1 份附卷可稽。
（二）按不照章繳費且未申裝車內設備單元行使電子收費車道，
      依本局（即交通部臺灣區○道○○○路局）查明之車籍資
      料，交營運單位寄發「補繳通行費及作業處理費通知單」
      通知車主補繳通行費及「違規作業處理費」，並移送相關
      警察單位依法處理，交通部臺灣區○道○○○路局電子收
      費申裝及欠費追繳作業注意事項第1 條、第16條第1 款分
      別定有明文。是本件汽車於上開時、地闖越國道高速公路
      造橋收費站南下之ETC 車道，依上開規定，營運單位即遠
      通公司應依上開送達處理程序向異議人追繳通行費，倘異
      議人未於通知單所列之繳費期限內完成補繳程序，始由遠
      通公司移送相關警察單位依上開道路交通管理處罰條例第
      27條第1 項之規定處理。則本件通行費補繳通知單既如前
      述，已經掛號郵寄方式送達至異議人位於臺北縣土城市○
      ○路92巷23弄9 號之住所，並於96年3 月28日由異議人之
      妻親自蓋章收受，且上開送達地址核與本件舉發通知單通
      知聯所載車主地址及異議人所提陳述書、聲明異議狀中記
      載之住址皆相符，堪認上開送達地址確為送達時異議人之
      住所地址無訛，足徵上開通行費補繳通知單業於96年3 月
      28日合法送達於異議人無訛，然異議人至96年4 月10日繳
      費期限屆至，仍未補繳通行費，迨96年10月5 日始完成繳
      費程序，從而，異議人既未於通知單所列之繳費期限內完
      成補繳程序，遠通公司依據上開注意事項規定移送舉發單
      位即國道公路警察局第二警察隊造橋分隊，並於96年7 月
      10日逕行舉發異議人有違反道路交通管理處罰條例第27條
      第1 項未依規定繳費之違規情形，其處理程序於法並無不
      符之處，故本案違規事實顯可歸責於異議人，其所辯之情
      尚無可採，難認原處分有何不當或違法之處。
五、綜上所述，原處分機關依首揭道路交通管理處罰條例規定，
    就本件違規事實對異議人裁處罰鍰3 千元，核無違誤。本件
    異議為無理由，應予駁回。
據上論斷，應依道路交通案件處理辦法第19條，裁定如主文。
中    華    民    國    97    年    7     月    31    日
                    交通法庭  法  官  張 兆 光
上列正本證明與原本無異。
如不服本裁定，應於裁定送達後五日內敘明抗告理由，向本院提
出抗告狀。
                              書記官  曹 秋 冬
中    華    民    國    97    年    7     月    31    日


司法院資訊處製作；財團法人民間司法改革基金會備份。
